臺灣高等法院臺中分院刑事裁定　　　　　　　　　　　九十一年度抗字第八六二號
　　抗　告　人
　　即受 刑 人　甲○○　男　.
右列抗告人因聲明異議案件，不服臺灣臺中地方法院中華民國九十一年十一月七日裁
定（九十一年度聲字第三三九六號）提起抗告，本院裁定如左：
    主      文
抗告駁回。
    理      由
一、本件抗告意旨略以：當初抗告人即受刑人（下稱抗告人）因毒品案件第一次遭聲
    請觀察勒戒（八十七年度上訴字第一六三四號），檢察官即需將抗告人之殘刑依
    違反保安處分執行法辦理撤銷假釋，然而檢察官未如此辦理。而當抗告人第二次
    遭聲請觀察勒戒以至裁定強制戒治（八十七年度訴字第二五五九號），抗告人之
    殘刑隨即遭檢察官撤銷。但抗告人於第一次遭聲請觀察勒戒時即撤銷假釋之情形
    ，抗告人之殘刑即能適用舊法而不用執行期滿，故基於對於犯罪人從新從輕之原
    則，請撤銷原裁定等語。
二、原裁定意旨略以：查本件抗告人前因違反懲治盜匪條例、槍砲彈藥刀械管制條例
    等罪，經判處有期徒刑九年三月確定，於民國（下同）八十年十月十一日入監執
    行，八十四年四月八日經法務部法監八四第０七六二七號核准假釋，由臺灣臺中
    地方法院檢察署檢察官於八十四年四月二十日以八十四年度執護字第九九二號指
    揮執行假釋付保護管束，其期間自八十四年四月二十日起，至八十九年五月三日
    期滿。惟抗告人於前開假釋付保護管束期間內，即於八十七年間，再因違反麻醉
    藥品管理條例案件，先經臺灣彰化地方法院以八十七年度訴字第二五九二號判處
    罪刑，後經上訴臺灣高等法院臺中分院，因毒品危害防制條例於八十七年五月二
    十日公布，同年月二十三日生效，乃依職權以八十七年度上訴字第一六三四號裁
    定本件抗告人入勒戒處所觀察、勒戒後，認無繼續施用毒品之傾向，而撤銷原判
    決，改判處免刑確定；後再因違反毒品危害防制條例案件，經臺灣臺中地方法院
    檢察署檢察官聲請本院以八十七年度毒聲字第二五五八號裁定送勒戒處所觀察、
    勒戒後，認有繼續施用毒品之傾向，刑事案件部分經本院以八十七年度訴字第二
    五五九號判處有期徒刑八月確定，保安處分部分，亦經本院以八十七年度毒聲字
    第三四七三號裁定令入戒治處所施以強制戒治一年等上情，有卷附臺灣臺中地方
    法院檢察署檢察官八十七年度戒執字第五三三號戒治處分執行指揮書、本院八十
    七年度毒聲字第三四七二號刑事裁定書、本院八十七年度訴字第二五九二號刑事
    判決書、臺灣高等法院臺中分院八十七年度上訴字第一六三四號刑事判決書影本
    各一份在卷可憑；從而臺灣臺中監獄以抗告人顯已違反保安處分執行法第七十四
    條之二第一、二款之規定且情節重大，於八十八年一月二十五日中監教字第０一
    一九九號報請法務部撤銷假釋，經法務部於八十八年三月八日以法八八矯字第三
    八三０號函，認抗告人於假釋中違反保安處分執行法第七十四條之二第一、二款
    情節重大，准予撤銷假釋，再由臺灣臺中地方法院檢察署檢察官於八十八年月三
    十一日，以中檢盛護忠字第五二三九七號函執行指揮書，指揮臺灣臺中監獄執行
    殘刑四年八月十五日，執行期滿日為九十三年一月二十六日止（此有臺灣臺中監
    獄九十一年十月二十九日中監澄教字第０九一０００八八九二號函檢附該監獄八
    十八年三月十八日中監教字第０二九０六號函、法務部八十八年三月八日法八八
    矯字第００三八三０號函、該監獄報請撤銷假釋報告表、臺灣臺中地方法院檢察
    署八十八年一月十六日中檢聰護忠字第二八九六號函、臺灣臺中地方法院檢察署
    八十七年度戒執字第五三三號戒治處分執行指揮書、本院八十七年度毒聲字第三
    四七二號裁定書等資料可憑）。是抗告人於前開假釋期間，再犯毒品危害防制條
    例施用毒品之罪既係屬實，臺灣臺中監獄以本件抗告人於前開假釋中因犯有毒品
    危害防制條例之罪已違反前開保安處分執行法第七十四條之二第一、二款規定，
    且其情節重大，報請法務部以八十八年三月八日法八八矯三八二九號核准撤銷假
    釋，再由臺灣臺中地方法院檢察署檢察官以抗告人之假釋已經撤銷，指揮臺灣臺
    中監獄執行殘刑，自無不當；抗告人聲請意旨為無理由，其聲明異議，應依刑事
    訴訟法第四百八十六條，裁定予以駁回。
三、按受保護管束人在保管束期間內，應遵守保持善良品行，不得與素行不良之人往
    還；又假釋中付保護管束者，違反上開情形情節重大者，典獄長得報請撤銷假釋
    ，分別為保安處分執行法第七十四條之二第一款、第七十四條之三第二項所明定
    。本件抗告人於前開假釋期間，臺灣臺中監獄以本件抗告人於前開假釋中因犯有
    毒品危害防制條例之罪已違反前開保安處分執行法第七十四條之二第一款規定，
    且其情節重大，報請法務部核准撤銷假釋，再由臺灣臺中地方法院檢察署檢察官
    以抗告人之假釋已經撤銷，指揮臺灣臺中監獄執行殘刑，原審認抗告人聲明異議
    為無理由，依刑事訴訟法第四百八十六條，裁定予以駁回，經核並無不當，抗告
    人抗告意旨所述：抗告人於第一次遭聲請觀察勒戒時即撤銷假釋之情形，抗告人
    之殘刑即能適用舊法而不用執行期滿云云，尚乏依據，本件抗告，並無理由，應
    予駁回。
四、據上論結，應依刑事訴訟法第四百十二條，裁定如主文。
中      華      民      國　    九十一     年    十二     月   三十一 　日
                                臺灣高等法院臺中分院刑事第七庭
                                      審判長法　官　林　榮　龍
                                            法　官  謝  說  容
                                            法  官　江　錫　麟
右正本證明與原本無異。
不得再抗告。
                                            書記官　陳  振　海
中      華      民      國　    九十二     年     一      月     三 　　日
                                                            Ａ
